---
title: "Desconfio - Covid"
output:
  html_document:
    df_print: paged
---

```{r setup, include=FALSE}
knitr::opts_chunk$set(echo = TRUE)

#librerías 
# stringr y stringi: para arreglar caracteres con acento 
#lubridate: para corregir problemas de fechas
#ggplot y plotly: para graficar
#dplyr: manejo de fechas y datos
#rgdal, leaflet, htmlwidgets y htmltools: para mapas
paquetes<-c("stringr","stringi", "lubridate", "ggplot2", "dplyr", "plotly", "rgdal", "leaflet", "htmlwidgets", "htmltools", "tidytext", "tidyverse", "wordcloud")

for(i in paquetes){
  if(!require(i, character.only = TRUE)){
    install.packages(i, dependencies=TRUE)
  }
  require(i, character.only = TRUE)  
}
```

## Proyecto Desconfío - Datos COVID 19

```{r, echo=FALSE}
#leo la base de datos
base <- read.csv("Base de datos.csv", sep= ",")

#primera mirada a los datos
#View(base)

#chequeo tipo de datos
#str(base)

#corrijo los acentos y caracteres extraños
original <- base

for(i in names(base)){
  eval(parse(text=paste0("base$\"",i,"\"<-str_replace_all(stri_trans_general(original$\"",i,"\",id=\"latin-ascii\"), \"[^[:alnum:]]\", \" \")")))
}
names(base)<-stri_trans_general(names(base),id="latin-ascii")

#corrección del tipo de datos
#cambio el formato de fecha de texto a date
base$When.did.you.see.the.claim. <- as.Date(base$When.did.you.see.the.claim., format="%m %d %Y")

#cambio formato de pais a factor
base$Country.1 <- as.factor(base$Country.1)
base$Country.2 <- as.factor(base$Country.2)
base$Country.3 <- as.factor(base$Country.3)
base$Country.4 <- as.factor(base$Country.4)

#cambio organizacion a factor
base$Organization <- as.factor(base$Organization)

#cambio quien posteo a factor
base$Who.said.posted.it. <- as.factor(base$Who.said.posted.it.)

#cambio lenguaje a factor
base$Language.of.your.fact.check <- as.factor(base$Language.of.your.fact.check)

#cambio rating factor
base$Final.rating <- as.factor(base$Final.rating)

#cambio categoría a factor
base$Category <- as.factor(base$Category)

#importo base de paises para extraer continente
paises <- read.csv("https://pkgstore.datahub.io/JohnSnowLabs/country-and-continent-codes-list/country-and-continent-codes-list-csv_csv/data/b7876b7f496677669644f3d1069d3121/country-and-continent-codes-list-csv_csv.csv", sep = "," )
paises$nombre_corto <- stringr::str_split_fixed(paises$Country_Name,",",2)[,1]
paises <- paises[,c("Continent_Name", "nombre_corto")]

#corrijo algunos paises
paises$nombre_corto[paises$nombre_corto == "United Kingdom of Great Britain & Northern Ireland"] <- "United Kingdom"
paises$nombre_corto[paises$nombre_corto == "United States of America"] <- "United States"

#creo cuatro variables continente, 1 por pais
base <- dplyr::left_join(base, paises, by=c("Country.1" = "nombre_corto"), keep= FALSE, suffix=c("1","2"))
base <- dplyr::left_join(base, paises, by=c("Country.2" = "nombre_corto"), keep= FALSE, suffix=c("1","2"))
base <- dplyr::left_join(base, paises, by=c("Country.3" = "nombre_corto"), keep= FALSE, suffix=c("3","4"))
base <- dplyr::left_join(base, paises, by=c("Country.4" = "nombre_corto"), keep= FALSE, suffix=c("3","4"))

#reviso cuales quedaron sin dato
#View(base[is.na(base$Continent_Name1),])
#View(base[is.na(base$Continent_Name2) & (base$Country.2 != ""),])

#arreglo los paises/areas sin continente
base$Continent_Name1[base$Country.1 == "Middle East"] <- "Asia"
base$Continent_Name2[base$Country.2 == "North Africa"] <- "Africa"
```

### Período Evaluado 
`r min(base$When.did.you.see.the.claim.)`  hasta `r max(base$When.did.you.see.the.claim.)`

### Análisis Geográfico
#### Detalle por país


```{r, echo=FALSE}
#analisis por paises
#compilo el total de casos por país
total_x_pais <- rbind(as.data.frame(table(base$Country.1)), as.data.frame(table(base$Country.2)))
total_x_pais <- aggregate(total_x_pais$Freq, by=list(Var1 = total_x_pais$Var1), FUN=sum)

#cambio los nombres de las columnas y elimino valores nulos
colnames(total_x_pais) <- c("País", "Freq")
total_x_pais <- total_x_pais[total_x_pais$País != "", ]

#grafíco en plotly para que sea interactivo
graf_pais <- ggplot(total_x_pais, aes(x=País, y=Freq, fill=Freq)) +
              geom_bar(stat="identity") + 
              theme(axis.text.x = element_text(angle = 45, vjust = 0.5, hjust=1)) +
              ggtitle("Cantidad de reportes por país")

plotly::ggplotly(graf_pais)
```

```{r, echo=FALSE, include=FALSE}
#modifico las columnas para armar el mapa
colnames(total_x_pais) <- c("name", "Freq")

#leo el mapa y joineo datos
countries_p <- readOGR("custom.geo.json")
#guardo el original para usarlo en el paso siguiente
countries <- countries_p
countries_p@data <- left_join(countries_p@data, total_x_pais, by=c("name"))
``` 


#### Mapa - Detalle por País

```{r, echo=FALSE}
#defino la paleta de colores
pal <- colorNumeric("Reds", NULL)

#defino los valores de los popup
state_popup <- paste0("<strong>Pais: </strong>", 
                      countries_p$name,
                      "<br><strong>Cantidad </strong>", 
                      countries_p$Freq)
#grafico el mapa
leaflet(countries_p) %>%
  addTiles() %>%
  addPolygons(stroke = FALSE, smoothFactor = 0.3, fillOpacity = 1,
              fillColor = ~pal(Freq), 
              popup = state_popup) %>%
  addLegend(pal = pal, values = ~Freq, opacity = 1.0,
            labFormat = labelFormat(transform = function(x) round(x))) %>%
  setView(lng = -0, lat = 0, zoom = 1)
```


#### Detalle por continente

```{r, echo=FALSE}
#analisis por Continente
#agrupo totales por continente
total_x_cont <- rbind(as.data.frame(table(base$Continent_Name1)), as.data.frame(table(base$Continent_Name2)))
total_x_cont <- aggregate(total_x_cont$Freq, by=list(Var1 = total_x_cont$Var1), FUN=sum)

#cambio los nombres de las columnas para graficar
colnames(total_x_cont) <- c("continent", "Freq")

#imprimo el gráfico
graf_cont <- ggplot(total_x_cont, aes(x=continent, y=Freq, fill=Freq)) +
  geom_bar(stat="identity") + 
  theme(axis.text.x = element_text(angle = 45, vjust = 0.5, hjust=1)) +
  ggtitle("Cantidad de casos por continente") +
  xlab("Continente")

plotly::ggplotly(graf_cont)
```

#### Detalle por Continente

```{r, echo = FALSE}
#preparo los datos para imprimir el mapa
countries@data <- left_join(countries@data, total_x_cont, by=c("continent"))

#defino la paleta de colores y armo el mapa
pal <- colorNumeric("Blues", NULL)

leaflet(countries) %>%
  addTiles() %>%
  addPolygons(stroke = FALSE, smoothFactor = 0.3, fillOpacity = 1,
              fillColor = ~pal(Freq)) %>%
  addLegend(pal = pal, values = ~Freq, opacity = 1.0,
            labFormat = labelFormat(transform = function(x) round(x))) %>%
  setView(lng = -0, lat = 0, zoom = 1)

```

### Análisis por Organización reportante

```{r, echo = FALSE}

#analisis por organización reportante
#agrupo totales
total_x_fuente <- rbind(as.data.frame(table(base$Organization)))

#cambio los nombres de las columnas para graficar
colnames(total_x_fuente) <- c("Organizacion", "Freq")

#imprimo el gráfico
graf_fuente <- ggplot(total_x_fuente, aes(x=Organizacion, y=Freq, fill=Freq)) +
  geom_bar(stat="identity") + 
  theme(axis.text.x = element_text(angle = 45, vjust = 0.5, hjust=1)) +
  ggtitle("Cantidad de reportes por Organización") +
  xlab("Organización Reportante")

plotly::ggplotly(graf_fuente)
```


### Noticias Chequeadas - Análisis por Palabra 

``` {r analisis_sentimientos, include=FALSE}
#Inicio analisis de palabras columna what.did.you.fact.check
#preparo los datos de la columna
fact_desc <- data.frame(base$What.did.you.fact.check.)
fact_desc <- tibble(text = fact_desc)
fact_desc <- mutate(fact_desc, text = text$base.What.did.you.fact.check.)

#separo por palabra
fact_desc_word <-  unnest_tokens(fact_desc, word, text)

#cargo los stop words
custom_stop_words <- bind_rows(stop_words, data_frame(word = tm::stopwords("english"),lexicon = "custom"))

#saco los stop words
fact_desc_word <- anti_join(fact_desc_word, custom_stop_words)

#cuento frecuencia de palabras
fact_desc_word %>% count(word, sort = TRUE) 
```

#### Palabras más usadas en los hechos chequeados

```{r grafico_frecuencia_palabras, echo=FALSE}

#grafico la frecuencia de palabras
fact_desc_word %>%
  count(word, sort = TRUE) %>%
  filter(n > 2) %>%
  mutate(word = reorder(word, n)) %>%
  ggplot(aes(word, n)) +
  geom_col() +
  xlab(NULL) +
  coord_flip()


```

#### Mapa de palabras

```{r mapa_palabras, echo = FALSE}
#preparo un df para graficar
a <- fact_desc_word %>%
   count(word)

wordcloud(words = a$word, freq = a$n, min.freq = 1, max.words=70,
           random.order=FALSE,scale=c(3,.6),
           colors=brewer.pal(8, "Dark2"))
``` 